【裁判字號】    97,裁,2837
【裁判日期】    970529
【裁判案由】    離職
【裁判全文】
最  高  行  政  法  院  裁  定
                                      97年度裁字第2837號
再 審原 告  甲○○
            乙○○
            丙○○
            丁○○
            戊○○
            己○○
            庚○○
            辛○○
            壬○○
            癸○○
            子○○
            丑  ○
            寅○○
            卯○○
            辰○○
            巳○○
            午○○
            未○○
            申○○
            酉○○
            戌○○
            亥○○
            天○○
            地○○
            宇○○
            宙○○
            玄○○
            黃○○
            Ａ○○
            Ｂ○○
            Ｃ○○
            Ｄ○○
            Ｅ○○
            Ｆ○○
            Ｇ○○
            Ｈ○○
            Ｉ○○
            Ｊ○○
            Ｋ○○
            Ｌ○○
            Ｍ○○○
            Ｎ○○
            Ｏ○○
            Ｐ○○
            Ｑ○○
            Ｒ○○
            Ｓ○○
            Ｔ○○
            Ｕ○○
            Ｖ○○
            Ｗ○○
            Ｘ○○
            Ｙ○○
            Ｚ○○
            ａ○○
            ｂ○○
            ｃ○○
            ｄ○○
            ｅ○○
            ｆ○○
            ｇ○○
            ｈ○○
            ｉ○○
            ｊ○○
            ｋ○○
            ｌ○○
            ｍ○○
            ｎ○○
            ｏ○○
            ｐ○○
            ｑ○○
            ｒ○○
            ｓ○○
            ｔ○○
            ｕ○○
            ｖ○○
            ｗ○○
            ｘ○○
            ｙ○○
            ｚ○○
            甲甲○
            甲乙○
            甲丙○
再 審被 告  臺灣汽車客運股份有限公司
代  表  人  甲丁○
訴訟代理人  林鳳秋律師
再 審被 告  交通部
代  表  人  蔡堆
上列當事人間離職事件，再審原告對於中華民國95年12月21日本
院95年度判字第2127號判決，依行政訴訟法第273條第1項第1款
提起再審之訴部分，本院裁定如下：
    主  文
再審之訴駁回。
再審訴訟費用由再審原告負擔。
    理  由
一、按再審原告提起再審之訴，應依行政訴訟法第277條第1項第
    4款表明再審理由，此為必須具備之程式。所謂表明再審理
    由，必須指明確定判決有如何合於法定再審事由之具體情事
    ，始為相當，倘僅泛言有何條款之再審事由，而無具體情事
    者，尚難謂已合法表明再審理由。如未表明再審理由，法院
    無庸命其補正。
二、本件再審原告前因離職事件，循序提起行政訴訟，經本院95
    年度判字第2127號判決（下稱原確定判決）駁回，再審原告
    不服，提起再審之訴，其起訴意旨略以：再審被告係以讓售
    方式處分資產，是不應適用公營事業移轉民營條例（下稱民
    營條例），然原確定判決仍認本件民營化之程序符合民營條
    例第6條規定，顯然為適用法規錯誤云云。經核再審原告上
    開理由，無非重述其在前訴訟程序起訴狀及上訴狀之主張，
    就已經原確定判決指駁不採之理由，再為指摘，而未具體表
    明原確定判決所適用之法規有何顯然不合於法規規定，或有
    如何顯然違背司法院解釋或本院判例之情事，難謂已合法表
    明再審理由。依首揭規定及說明，本件再審之訴為不合法，
    應予駁回。至再審原告依行政訴訟法第273條第1項第14款提
    起再審之訴部分，本院則另為移送之裁定，附此敘明。
三、據上論結，本件再審之訴為不合法。依行政訴訟法第278條
    第1項、第104條、民事訴訟法第95條、第78條、第85條第1
    項前段，裁定如主文。
中    華    民    國    97    年    5     月    29    日
                    最高行政法院第二庭
                        審判長法官  高  啟  燦
                              法官  吳  東  都
                              法官  黃  合  文
                              法官  廖  宏  明
                              法官  楊  惠  欽
以  上  正  本  證  明  與  原  本  無  異
中    華    民    國    97    年    5     月    29    日
                              書記官  張  雅  琴


司法院資訊處製作；財團法人民間司法改革基金會備份。
